# 政府补助摊销时点及摊销方法

提问人：lixicheng1919 时间：2022-05-25 19:01:12
背景：
A公司 2018 年与某市政府签订投资协议，约定A投资设立全资子公司B，在当地开展汽车零部件制造业务，市政府给与财政扶持资金 5000 万元，用于B公司基地建设改造和运营经费等，B公司需满足两个条件： 1 、整体投资不低于 3 亿元， 2 、 5 年内形成产值不低于 10 亿元。
B公司于 2018 年成立，并在2018-2019年陆续收到政府拨款的扶持资金 5000 万元， 2019 年 7 月项目建设完成并投产。
目前公司的处理：
公司根据投资协议约定，并依据 2019 年 7 月时点的投资规模 3500 万元，确认为与资产相关的政府补助，将剩余的 1500 万元作为与收益相关的政府补助，用于补偿管理费用。其中与资产相关的政府补助按照 10 年摊销（B公司厂房、土地均系政府无偿提供， 3500 万投资全部为机器设备，假设无偿提供的厂房和设备暂不考虑政府补助，即采用净额法）。
截至 2021 年，B公司各年运营数据如下：
2019 年：投资余额 3500 万元， 收入 500 万元
2020 年：投资余额 3600 万元， 收入 2000 万元
2021 年：投资余额 3700 万元， 收入 5000 万元
预计2022-2023年的数据：
2022 年：投资余额 3900 万元， 收入 9000 万元
2023 年：投资余额 4000 万元， 收入 15000 万元
综合数据看，无法完成投资协议约定的条款，但站在 2020 年时点，公司预计能完成业绩指标，在 2021 年及目前看，公司无法完成业绩指标。
问题：
公司在目前阶段，预估无法完成业绩条件，政府补助是否应该予以摊销？
1 、综合考虑政府补助很少有被收回的情况，在原来估计可完成时进行摊销，无法完成时进行冲回已摊销的政府补助；
2 、在收到拨款时，即谨慎估计摊销可能性，全部不进行摊销。
3 、假设能完成业绩指标，公司投资分期进行，假设预估实际总投资 2 亿元，是否应按照目前完成的 3500 万元投资占总投资的比例，进行摊销，尚未完成投资的暂不予以摊销？

回答人：chenyiwei
鉴于“综合数据看，无法完成投资协议约定的条款，但站在 2020 年时点，公司预计能完成业绩指标，在 2021 年及目前看，公司无法完成业绩指标”，即 2021 年末预计不能满足该项政府补助的确认条件，存在已收到的补助被要求归还的可能性。因此，基于谨慎考虑，应首先冲回 2020 年内已摊销的政府补助，转回递延收益；再将递延收益的余额（等于已收到的补助款）转入其他应付款。
如果 2020 年末估计能完成业绩指标，符合当时可获得的信息，而 2021 年末的估计变化是由于 2021 年内新发生的情况导致，则该事项不属于前期差错，不应追溯重述前期报表。